臺灣高等法院臺中分院刑事判決　　　　　民國九十四年度上訴字第七六九號
　　上　訴　人
　　即　被　告　乙○○
　　指定辯護人　本院公設辯護人　甲○○
右上訴人因違反毒品危害防制條例案件，不服臺灣南投地方法院中華民國九十四年三
月九日第一審判決（民國九十四年度重訴字第二號，起訴案號：臺灣南投地方法院檢
察署民國九十三年度偵字第四０三二號、第四三三八號），提起上訴，本院判決如左
：
    主　　  文
上訴駁回。
    事 　　 實
一、乙○○曾因違反肅清煙毒條例、麻醉藥品管理條例等案件，經法院判處應執行刑
    有期徒刑十五年，發監執行後，於民國（下同）八十九年五月二十六日假釋出監
    ，假釋期滿日為九十六年五月三日，詎仍不知悔改，明知海洛因經毒品危害防制
    條例第二條第二項列為第一級毒品，不得運輸、販賣、持有、施用，緣於九十三
    年十月底某日，有綽號「武鎮」之不詳姓名成年男子持第一級毒品海洛因一批至
    乙○○住處寄放，乙○○即持有之，後因該「武鎮」之成年男子久未取回，乙○
    ○竟起意圖利售賣，並詢問二、三個買家，但均未成交。嗣於同年十一月二十五
    日乘坐由吳輝隆（另由檢察官為不起訴處分）駕駛牌照號碼ＺＬ─六八五一號自
    用小客車，由高雄市北上，於同日下午三時四十分許，途經南投縣名間鄉○道○
    號○路名間收費站，為警政署刑事警察局、臺中縣警察局霧峰分局、海巡署臺中
    機動查緝隊及岸巡三二大隊循線攔檢，當場在上開車內查獲第一級毒品海洛因六
    包，及行動電話五支（分別為：序號000000000000000號ＮＯ
    ＫＩＡ五一一○行動電話、門號0000000000號ＮＯＫＩＡ八二五○
    行動電話門號0000000000號ＮＯＫＩＡ八二五○號行動電話序號
    000000000000000號ＭＯＴＯＲＯＬＡＶ六○行動電話000
    0000000號ＮＥＷＧＥＮ行動電話）及0000000000號ＳＩＭ卡
    一張，乙○○隨後帶同警方人員至其高雄市○○區○○路二九二號六樓之三租屋
    住處，再起出第一級毒品海洛因三包及電子磅秤一台、夾鍊袋五十一個、新台幣
    四十萬元、租賃契約書二份。第一級毒品海洛因部分，共計起出九包（合計淨重
    貳貳陸柒點捌公克，包裝重伍陸點玖公克）。
二、案經警政署刑事警察局移送、臺中縣警察局霧峰分局報請台灣南投地方法院檢察
    署檢察官偵查起訴。
    理　　  由
一、訊據上訴人即被告乙○○對於前揭犯罪事實當庭坦白承認，且有扣案之第一級毒
    品海洛因、電子磅秤一台扣案可證，扣案之第一級毒品海洛因經法務部調查局鑑
    定結果，確有海洛因之成分，合計淨重二二六七‧八公克（包裝重五六‧九三公
    克），純度八九‧三七％純質淨重二○二六‧七三公克，有法務部調查局九十四
    年一月二十八日調科壹字第九七○○○二五七七號鑑定通知書在卷足憑，足認被
    告之自白與事實相符。本件事證明確，被告犯行足以認定，應依法論科。
二、按海洛因為毒品危害防制條例第二條第二項第一款所稱之第一級毒品，核上訴人
    即被告所為，係犯毒品危害防制條例第五條第一項之意圖販賣而持有第一級毒品
    罪，其持有第一級毒品之低度行為，與嗣後之意圖販賣而持有第一級毒品海洛因
    之犯行，其持有為繼續犯實質上一罪之關係，不另論罪。原判決因依毒品危害防
    制條例第五條第一項、第十八條第一項前段、第十九條第一項，審酌被告前已因
    違反肅清煙毒條例等案件，經判處重刑並執行，卻仍於假釋期間，再為上開犯行
    ，且其持有純度甚高，數量龐大之海洛因，一旦擴散，危害社會匪淺，但考量其
    坦白承認犯行，並帶同員警起出其餘毒品，尚有悔意之犯後態度等一切情狀，量
    處有期徒刑拾貳年。扣案之第一級毒品海洛因，合計淨重貳貳陸柒點捌公克，應
    依同制條例第十八條第一項前段規定，宣告沒收銷燬之，包裝重伍陸點玖公克
    ，為被告所有，供包裝第一級毒品所用，依同條例第十九條第一項規定宣告沒收
    。至扣案之電子磅秤一只，雖供被告預備販賣毒品所用之物，惟被告辯稱係武鎮
    所有，而卷內亦無證據證明屬被告所有，因此不為沒收之諭知。扣案如事實欄所
    示之行動電話五支、ＳＩＭ卡一張、夾鍊袋五十一個、租賃契約書二份及新台幣
    四十萬元，並無證據足以證明與本件犯行有關，或屬犯罪所得之物，亦不予宣告
    沒收。其認事用法及量刑並無不當，上訴意旨認原判決量刑過重云云，為無理由
    ，應予駁回。
三、據上論斷，應依刑事訴訟法第三百六十八條，判決如主文。
本案經檢察官丙○○到庭執行職務。
中      華      民      國      九十四   年 五       月    十八    日
                                      臺灣高等法院臺中分院刑事第六庭
                                            審判長法　官　李　文　雄
                                                  法  官　劉　連　星
                                                  法  官　陳　嘉　雄
右正本證明與原本無異。
如不服本判決應於收受送達後十日內向本院提出上訴書狀，其未敘述上訴之理由者並
得於提起上訴後十日內向本院補提理由書（均須按他造當事人之人數附繕本）。
                                                  書記官  陳  信  和
中      華      民      國      九十四   年      五       月    十九    日
                                                                        Ｉ
